【裁判字號】    89,易,1079
【裁判日期】    890522
【裁判案由】    恐嚇
【裁判全文】
臺灣板橋地方法院刑事判決                        八十九年度易字第一０七九號
    公  訴  人  臺灣板橋地方法院檢察署檢察官
    被      告  甲○○
    選任辯護人  陳怡勝
右列被告因恐嚇等案件，經檢察官提起公訴〔八十八年度偵字第二０三四四號〕，本
院判決如左：
    主  文
甲○○以加害生命之事，恐嚇他人致生危害於安全，處拘役肆拾日，如易科罰金，以
佰元折算壹日；又公然侮辱人，處拘役貳拾日，如易科罰金，以佰元折算壹日；
應執行拘役伍拾日，如易科罰金，以佰元折算壹日。
    事  實
一、甲○○於民國〔下同〕八十八年七月五日晚上八時二十分許，飲酒至醉，致對外
    界事物之判斷能力，較普通人之平均程度，顯然減退，竟在臺北縣永和市○○路
    四六五巷十七弄二十號不特定人得共見共聞之大樓中庭內，對乙○○恫嚇稱：「
    打死，打死你這種人，...我有槍要來打你，你曉得嘛，...你會被我打死，我沒
    有騙你，你準備投胎... 」，而以加害生命之事恐嚇乙○○，使乙○○心生畏懼
    ，致生危害於安全。另對乙○○辱稱：「幹你老母乙○○，... 你母啊給我幹，
    ... ，幹你老母....，幹你娘，塞你娘，... 」等語，公然侮辱乙○○。
二、案經乙○○訴由臺北縣警察局永和分局報告臺灣板橋地方法院檢察署檢察官偵查
    起訴。
    理  由
一、訊據被告甲○○，陳稱：「我記憶中，三字經罵是有，其他的沒有」、「應該沒
    有這樣講〔指有槍要打乙○○〕」、「〔是否向乙○○說你會被我打死〕這我不
    知道，我已酒醉了」、「〔當天喝酒〕好幾杯，在離我家約二、三公里處喝酒，
    是朋友載我回去的」、「我根本沒有槍，我應該不會說這樣的話」、「我本意不
    是這樣，我當時已酒醉」、「我沒有要恐嚇」〔參見本院八十九年五月十八日審
    判筆錄〕、「那天我有喝酒，我應該有說三字經，我沒有說我有槍，要打死被害
    人」、「時間應該是七月六日才對，但我沒有說有槍要打死你」、「〔案發當天
    〕非常醉了」〔參見本院八十九年四月十九日訊問筆錄〕等。查：
    〔一〕右揭事實，業據告訴人乙○○指訴歷歷，與被告供承：「三字經罵是有」
          等情相符，並有錄音帶壹捲、錄音帶譯文壹件〔附偵卷第九頁至第十一頁
          〕等足資佐證，上開錄音帶經本院勘驗，確有「幹、幹你老母、有槍就要
          打你，並繼續講幹你老母」等音訊，有本院八十九年四月十九日訊問筆錄
          足參，信告訴人指訴被害情節與事實相符，足為認定右開事實之依據。
    〔二〕查告訴人指訴意旨係指被告於「八十八年七月五日晚上八時二十分許」為
          事實欄所示犯行〔參見偵卷第三頁反面〕，證人丙○○於偵訊時證述意旨
          亦同〔參見偵卷第二六頁反面〕，公訴人質被告以「八十八年七月五日晚
          上八點二十分許，在永和市○○路恐嚇告訴人？」，被告答稱：「我只有
          罵他三字經，... 」〔參見偵卷第十九頁反面〕，三者互核相符，堪認被
          告係於「八十八年七月五日晚上八時二十分許」為事實欄所示犯行，其於
          本院辯稱：「時間應該是七月六日才對」，未便遽信。
    〔三〕按「飲酒至醉，陷於精神耗弱，原為一時之精神狀態，非若精神病患之有
          持續性，故事後判斷行為人於行為時是否在酒醉精神耗弱中，無從如對一
          般精神病患得就其生理﹑精神等狀況為鑑定，因而法院綜合行為人行為時
          各種主客觀情形為合理推斷，自非法所不許。」〔最高法院八十年度台上
          字第三五一一號判決意旨參照〕。查告訴人於偵訊時訴稱：「〔被告於案
          發之際〕有喝酒，... 」〔參見偵卷第二十七頁反面〕，告訴人提出之錄
          音帶譯文亦有：「旁人：他〔指被告〕喝酒每次都這樣，他〔被告〕喝酒
          」〔參見偵卷第十一頁正面〕，與被告辯稱案發之際曾喝酒之旨相符。又
          查告訴人提出之錄音帶譯文載：「... 騙社會，幹你娘，你騙這那有可能
          ，三十歲了要把你打死，我三十歲了要打死你，你曉得嘛？」〔參見偵卷
          第九頁正面〕、「放狗給你咬，歹嬰仔將你忤，... 」〔參見偵卷第十頁
          正面〕、「【沈默直至錄音八分四十五秒】〕〔參見偵卷第十一頁正面〕
          ，查被告現年五十二歲，業據本院訊明其年籍，於右開時地卻稱「我『三
          十歲』了要打死你」，並其陳述有「語無倫次」之狀，忽而「沈默」後續
          行咒罵，有上開譯文足佐，據此推見被告於行為之際對外界事物之判斷能
          力，較普通人之平均程度，顯然減退。
    〔四〕本件事證明確，被告之右開犯行，堪予認定。
二、核被告所為，係犯刑法第三百零五條之恐嚇危害安全罪、同法第三百零九條第一
    項之公然侮辱罪。所犯上開貳罪，犯意各別，構成要件互殊，應分論併罰。起訴
    書認被告係以一行為觸犯上開貳罪名，尚有未洽。其於行為時對外界事物之判斷
    能力，較普通人之平均程度，顯然減退，依刑法第十九條第二項規定減輕其刑。
    爰審酌被告犯罪之動機、目的手段、所生之危害之危害，及犯罪後態度等一切情
    狀，就所犯上開貳罪，分別量處如主文所示之刑，並諭知易科罰金之折算標準，
    暨定其應執行之刑、諭知易科罰金之折算標準。
據上論斷，應依刑事訴訟法第二百九十九第一項前段，刑法第三百零五條、第三百零
九條第一項、第四十一條、第十九條第二項、第五十一條第六款、第五款，罰金罰鍰
提高標準條例第一條前段、第二條，判決如主文。
本案經檢察官洪家原到庭執行職務。
中      華      民      國      八十九      年    五      月   二十二   日
                                      臺灣板橋地方法院刑事第五庭
                                          法  官  陳  福  來
右正本證明與原本無異
如不服本判決應於判決送達後十日內向本院提出上訴狀
                                          書記官  陳  春  銘
中      華      民      國      八十九      年    五      月   二十五   日
附錄本案論罪科刑法條全文：
刑法第三百零五條：
以加害生命、身體、自由、名譽、財產之事，恐嚇他人致生危害於安全者，處二年以
下有期徒刑、拘役或三百元以下罰金。
刑法第三百零九條：
公然侮辱人者，處拘役或三百元以下罰金。
以強暴犯前項之罪者，處一年以下有期徒刑、拘役或五百元以下罰金。


司法院資訊處製作；財團法人民間司法改革基金會備份。
